高雄高等行政法院簡易判決
　　　　　　　　　　　　　93年度簡字第00324號
原　　　告　甲○○
被　　　告　財政部高雄關稅局
代　表　人　乙○○　局長
上列當事人間因私運貨物進口事件，原告不服財政部中華民國九
十三年八月二十六日台財訴字第○九三○○二七二○二○號訴願
決定，提起行政訴訟。本院判決如下：
    主  文
原告之訴駁回。
訴訟費用由原告負擔。
    事實及理由
一、緣原告係「金龍六六」號漁船（CT2-5255）船長兼船主，於
    民國（下同）九十二年九月二十三日，搭載三名釣客駕駛該
    船自澎湖內垵港出港從事海釣，同年月二十八日下午五時至
    六時左右，在澎湖西嶼西北方約三十多海里處海域，自大陸
    漁船接駁十二名大陸漁工準備來台灣漁船工作，而於同年月
    二十九日下午十時左右，駛進高雄縣茄萣鄉興達港時，為行
    政院海岸巡防署南部地區巡防局第五二岸巡大隊（以下簡稱
    岸巡大隊）人員查獲原告攜帶中南海菸二百包、地瓜酒三桶
    （每桶二十五公升）、米酒二桶（每桶二十五公升）、枕頭
    四○個、三分板二十五塊、角棍二○枝等大陸地區物品（下
    稱系爭大陸地區物品）進口，案移被告論處結果，以原告有
    私運貨物進口之行為，依海關緝私條例第三十六條第一、三
    項規定，處貨價一倍之罰鍰新臺幣（下同）六、三九○元，
    並沒入貨物。原告不服，申經復查，未獲變更，提起訴願，
    亦遭決定駁回，遂提起本件行政訴訟。
二、原告起訴意旨略以：原告本次出海，因未經我國主管機關許
    可，以漁船載運大陸地區人民非法進入台灣地區，另違反修
    正前台灣地區與大陸地區關係條例第七十九條第一項不得使
    大陸地區人民非法進入臺灣地區罪，案經臺灣高雄地方法院
    檢察署檢察官偵查結果，雖對原告聲請簡易判決處刑，然關
    於原告載運之系爭大陸地區物品，上開簡易判決處刑書已載
    明因物品數量甚少，難認原告私運入境而違反菸酒管理法。
    但被告竟反於檢察官之認定，而認原告有私運貨物進口，並
    依海關緝私條例第三十六條第一、三項規定處罰原告，於法
    不合，爰聲明求為判決：訴願決定及原處分均撤銷。
三、被告則以：（一）按「私運貨物進口、出口或經營私運貨物
    者，處貨價一倍至三倍之罰鍰」、「前二項私運貨物沒入之
    」分別為海關緝私條例第三十六條第一、三項所明定。又按
    「行政罰與刑罰之構成要件雖有不同，而刑事判決與行政處
    分，亦原可各自認定事實」及「私運物品進出口之行為，不
    能適用懲治走私條例科刑者，仍可援引海關緝私條例處罰」
    為改制前行政法院七十五年度判字第三○九號判例及四十二
    年度判字第二一號判例所闡釋。本件原告違反臺灣地區與大
    陸地區人民關係條例刑罰部分，業經臺灣高雄地方法院檢察
    署檢察官九十二年度偵字第二○七○八號聲請簡易判決處刑
    書認宜以簡易判決處刑，該處刑書雖載有扣案之物數量甚少
    ，且經大陸漁工汪建東等人自陳為渠所有等語，惟查原告業
    於偵訊（調查）筆錄供稱有部分扣押物品係其所有，且有其
    簽名捺印之嫌疑貨品扣押單可證，則原告私運貨物進口之違
    法行為事證明確，自應依海關緝私條例規定論處。其於事後
    翻供，顯為卸責之詞，不足採信，請求駁回原告之訴。
四、按「私運貨物進口、出口或經營私運貨物者，處貨價一倍至
    三倍之罰鍰」、「前二項私運貨物沒入之。」分別為海關緝
    私條例第三十六條第一項及第三項所明定。經查，原告係「
    金龍六六」號漁船（CT2-5255）船長兼船主，於九十二年九
    月二十三日，搭載三名釣客駕駛該船自澎湖內垵港出港從事
    海釣，同年月二十八日下午五時至六時左右，在澎湖西嶼西
    北方約三十多海里處海域，自大陸漁船接駁十二名大陸漁工
    準備來台灣漁船工作，而於同年月二十九日下午十時左右，
    駛進高雄縣茄萣鄉興達港時，為岸巡大隊人員查獲原告攜帶
    系爭大陸地區物品進口，案移被告論處結果，以原告有私運
    貨物進口之行為，依海關緝私條例第三十六條第一、三項規
    定，處貨價一倍之罰鍰六、三九○元，並沒入貨物等情，分
    別為兩造所自陳，並有被告九十二年第00000000號處分書附
    原處分卷可稽，自堪認定。原告雖以前揭情詞資為爭執，惟
    查：原告本次出海，未經我國主管機關許可，以漁船載運大
    陸地區人民非法進入臺灣地區，違反修正前台灣地區與大陸
    地區關係條例第十五條第一款規定，應依同條例第七十九條
    第一項規定處斷，此部分犯行，經原告坦承不諱，而由臺灣
    高雄地方法院以九十三年度簡字第四三一一號刑事簡易判決
    判處原告有期徒刑四月，如易科罰金以三百元折算一日，緩
    刑二年等情，業經本院調取上開刑事案卷核閱屬實。而原告
    本次非法載運大陸地區人民進入臺灣地區，船上同時夾帶為
    數不少之大陸地區菸、酒等物品，計有地瓜酒三桶、米酒三
    桶、楠藥補酒一○瓶、鹿通寶酒三十九瓶、百年皖酒四瓶、
    中南海菸三五八包、特牌香菸一四○包、沈香牌香菸四五三
    包、紅雙喜牌香菸七五包、乘風牌香菸一○包、枕頭四○個
    、三分板二五塊、角棍二○枝等，此有查獲當時拍攝之扣案
    物品照片及貨品扣押單附卷可稽。查上開夾帶入境之物品，
    分經原告及其船員以及非法入境之大陸地區人民各自指認結
    果，原告已自承屬其攜帶入境者為其中系爭中南海菸等大陸
    地區物品；至其餘物品，則經船員尤福興及大陸地區人民張
    修利等十二人各自承認為渠等分別所有而攜帶入境等情，有
    經原告、船員尤福興及大陸地區人民張修利等十二人清點無
    訛而親自簽名捺印之貨品扣押單附原處分卷可稽。是以，本
    次查獲之大陸地區物品中，固有屬非法入境之大陸地區人民
    所攜帶者，然除此以外，系爭大陸地區物品則為原告所擅自
    攜入乙節，至為明確。況且，臺灣地區漁船船主境外合法僱
    用及接駁安置之大陸船員，每人隨漁船進入境內水域所攜帶
    物品，其品名及數量均有限額，例如香煙二條、酒一瓶（限
    一公升），此觀行為時「臺灣地區漁船船主接駁受僱大陸地
    區船員許可辦法」第七條之一規定自明，然觀本件扣案物品
    ，不僅遠遠超過上開品名及限額之規定，遑論其並非合法入
    境之大陸船員隨身攜帶而係原告規避檢查，未經向海關申報
    而運輸入境之情形！是臺灣高雄地方法院檢察署九十二年度
    偵字第二○七○八號簡易判決處刑書有關「扣案物品數量甚
    少，且經大陸漁工等人自陳為渠所有，為其隨身行李之一部
    分」之認定，核與本院上開調查證據之結果有所不同，按行
    政罰與刑罰之構成要件雖有不同，而刑事判決與行政處分，
    亦原可各自認定事實，是本院自得依調查證據之結果自為認
    定，不受上開聲請簡易判決處刑書之拘束。是原告有規避檢
    查，未經向海關申報而運輸系爭大陸地區物品入境之行為，
    足堪認定。原告徒執上開聲請簡易判決處刑書之記載，爭執
    系爭大陸地區物品非其所有云云，核與事實不符，不足採信
    。
五、綜上所述，原告上開主張，均不足採。被告依據海關緝私條
    例第三十六條第一項、第三項之規定，處原告私貨貨價一倍
    之罰鍰六、三九○元，併沒入私貨，並無違誤。復查決定及
    訴願決定遞予以維持，亦無不合。原告起訴求為撤銷訴願決
    定及原處分（復查決定），為無理由，應予駁回。又本件為
    簡易訴訟案件，爰不經言詞辯論為之，附此說明。
六、據上論結，本件原告之訴為無理由，依行政訴訟法第二百三
    十六條、第二百三十三條第一項、第一百九十五條第一項後
    段、第九十八條第三項前段，判決如主文。
中    華    民    國    94    年    4    月    22     日
                        第三庭法  官　 簡慧娟
以上正本係照原本作成。
如不服本判決，應於送達後20日內，向本院提出上訴狀並表明上
訴理由，如於本判決宣示後送達前提起上訴者，應於判決送達後
20日內補提上訴理由書（須按他造當事人人數附繕本）。
提起上訴應預繳送達用雙掛號郵票7份（每份34元）。
中　　華　　民　　國　　94　　年　 　4　　月　 22  　 日
                              書記官   楊曜嘉
附註:
行政訴訟法第235條（第1項、第2項）:
對於適用簡易程序之裁判提起上訴或抗告，須經最高行政法院之
許可。
前項許可，以訴訟事件所涉及之法律見解具有原則性者為限。
